# 【请教陈版主】关于履约保函赔付账务处理

提问人：superiorno1 时间：2015-12-27 10:53:30
A公司承包境外一工程项目，与业主B签订一履约保函（见索即付），金额为 100 万元，由于供应商C供货延迟导致B发起保函赔付，A将 100 万支付给了B，同时已将C供应商起诉，诉讼正在进行中，请问A赔付给B的履约保函 100 万元怎样进行账务处理？计入其他应收款还是直接计入营业外支出？

回答人：chenyiwei
A应计入营业外支出。如果能够基本确定可以从供应商C取得补偿的（即，取得补偿的概率大于 95 ％，接近于 100 ％），且补偿金额能够可靠计量的，则该补偿可以确认为一项资产（其他流动／非流动资产）并冲减该项营业外支出。鉴于补偿资产确认需满足的条件很严格，在实际操作中，可确认补偿资产的情形并不多见。